【裁判字號】    90,毒抗,153
【裁判日期】    900427
【裁判案由】    戒治
【裁判全文】
臺灣高等法院臺南分院刑事裁定            九十年度毒抗字第一五三號       Ｃ
      抗  告  人
      即  被  告  甲  ○  ○
右抗告人即被告因違反毒品危害防制條例案件，不服台灣台南地方法院九十年三月二
十三日裁定（九十年度毒聲字第六六六號），提起抗告，本院裁定如左：
      主      文
抗告駁回。
      理      由
一、本件抗告意旨略以：伊前經臺南縣警察局白河分局刑事組通知要約談（按該分局
    住址為台南縣白河鎮○○路一二八號），抗告人於約定日期即民國（下同）八十
    九年十一月一日前往應訊，並非裁定理由欄內所稱「抗告人於八十九年十一月一
    日在台南縣白河鎮○○路一二八號，為警所查獲... 」，且伊前有二次吸食安非
    他命之前科紀錄，依經驗法則當知前往警局受約談將會採尿送驗，若當時真有吸
    食安非他命之，亦會儘量拖延二、三日之後前往報到應訊，以避免尿液受驗後呈
    安非他命陽性反應。又伊前受二次觀察、勒戒後，即已不再吸食毒品，專事種植
    農作物為生，過正常生活，爰提起抗告，請求撤銷原裁定云云。
二、檢察官聲請意旨略以：抗告人甲○○前因施用毒品案件，先後二次經觀察、勒戒
    後，均認無繼續施用毒品傾向，分別由原審法院於八十七年七月三十一日，以八
    十七年度訴字第五四九號為免刑判決、及台灣台南地方法院檢察署檢察官於同年
    九月二十九日以八十七年度偵字第一一一一三號為不起訴處分確定。惟抗告人又
    於八十九年十一月一日或其前數日，在不詳處所施用第二級毒品安非他命，為警
    於八十九年十一月一日下午九時三十分許，在台南縣白河鎮○○路一二八號查獲
    。抗告人雖否認上揭犯行，惟其經警方人員採尿送驗結果，被告尿液中呈有「安
    非他命陽性反應」，有台南縣衛生局出具之尿液檢驗報告附卷可參，足徵確有施
    用毒品安非他命之事實。抗告人於前開不起訴處分後，五年內三犯毒品危害防制
    條例第十條第二項之施用第二級毒品罪，爰依同條例第二十三條第二項但書之規
    定，聲請裁定先令入戒治處所施以強制戒治，原審審核後，認核無不合，而裁定
    令入戒治處所施以強制戒治。
三、經查原裁定以抗告人於八十九年十一月一日或其前數日，在不詳處所施用第二級
    毒品安非他命，為警於八十九年十一月一日，在臺南縣警察局白河分局即台南縣
    白河鎮○○路一二八號採尿送檢驗，查獲抗告人有施用毒品之上情，並無違誤。
    且抗告人施用毒品一事，係依科學鑑定方式，由抗告人尿液中檢出甲基安非他命
    陽性反應，有臺南縣衛生局尿液檢驗成績書在卷可按。又個人口服投與甲基安非
    他命後，其尿液中能否驗出甲基安非他命性反應，與其投與方式、投與量、個人
    體質、採尿時間及檢測儀器之精密度等有關，一般而言，約百分之七十於口服投
    與後二十四小時內自尿中排出，約百分之九十於九十六小時內自尿中排出，從而
    吸食時間距採集尿液時間最長可能不會超過四日，此有行政院衛生署藥物食品檢
    驗局八十一年藥檢壹字第００一一五六號函可參，抗告人於八十九年十一月一日
    採尿送驗結果呈甲基安非他命陽性反應，即可推斷其於採尿前九十六小時內之某
    時非法施用第二級毒品安非他命。原審法院以抗告人前經觀察勒戒，獲不起訴處
    分後，五年內再犯毒品危害防制條例第十條第二項之施用第二級毒品罪，應依毒
    品危害防制條例第二十三條第二項規定，裁定將抗告人送戒治處所施以強制戒治
    。本院認原裁定並無不合，抗告人空言否認施用第二級毒品，指摘原裁定不當，
    非有理由，應予駁回。
四、據上論斷，依刑事訴訟法第四百十二條，裁定如主文。
中    華    民    國      九十      年      四      月      二十七      日
                                  臺灣高等法院臺南分院刑事第三庭
                                      審判長法官  黃    崑    宗
                                            法官  楊    省    三
                                            法官  莊    俊    華
右正本證明與原本無異。
不得再抗告。
                                      法院書記官  易    慧    玲
中    華    民    國      九十      年      四      月      三十        日


司法院資訊處製作；財團法人民間司法改革基金會備份。
